KACHTI ACHREF

Business Intelligence Developer, Data Analyst Tunis, Tunisie +216 93948649 <u>achref.kachti@esprit.tn</u> linkedin.com/in/achref-kachti-538523214

PROFIL

Je suis un ingénieur en informatique spécialisé en Business Intelligence avec plus d'un an d'expérience, passionné par l'utilisation des données pour résoudre des problèmes complexes et stimuler la croissance de l'entreprise. Responsable de la collecte, de l'analyse et de l'organisation d'analyser et d'organiser de grands ensembles de données afin d'en tirer des informations exploitables.

EXPÉRIENCE

Business Intelligence Developer

March 2023 - Now

Metam

Création des solutions analytiques complètes pour les clients utilisateurs de l'ERP Microsoft Dynamics365.

- Mise en place des entrepôts de données et des pipelines ETL avec SSIS et Azure Synapse Analytics.
- Conception et mise en œuvre des modèles tabulaires Analysis Services.
- Création des rapports et des tableaux de bord avec Microsoft Power Bl.
- Collaborer avec divers clients pour répondre à leurs besoins.

Business Intelligence Developer

Févr 2022 - Nov 2022

Digital Identity

Conception et mise en place d'une solution d'aide à la décision commerciale:

- Créer la base de données avec SSMS à partir des données collectées dans l'ERP Sage.
- Modéliser le Datawarehouse.
- Extraire, Transformer et Charger les données avec Talend.
- Créer un cube multidimensionnel OLAP avec SSAS pour analyser les données.
- Mettre en œuvre des requêtes MDX pour créer de nouvelles KPI.
- Analyser les données avec Python algorithmes de Data Mining.
- Développer des tableaux de bord avec les technologies Web : ASP.NET, Angular.

Data Analyst Intern

Juin 2021 – Août 2021

DSI ESPRIT

Classification les CV suivant les offres d'emploi, pour aider les recruteurs à choisir les meilleurs candidats :

- Ecrire un script Python qui collecte les compétences des CV, nettoyer et coder les données.
- Développer un tableau de bord pour le suivi des données en utilisant Power Bl.

Business Intelligence Developer Intern

Févr 2021 - Juin 2021

Comité Générale des Assurances - CGA

Conception et mise en place d'une solution d'aide à la décision commerciale:

- Créer la base de données avec PostgreSQL.
- Transformer et Intégrer les données avec Talend.
- Analyser les données avec Python algorithmes de Data Mining
- Elaborer un Dashboard pour visualiser et interpréter les données à l'aide de Power BI.

EDUCATION

Diplôme d'Ingénieur en Informatique - Business Intelligence

Sept 2017 – Nov 2022

Ecole Supérieure Privée d'Ingénierie et de Technologie - ESPRIT

Baccalauréat

Sept 2013 – Juin 2017

Lycée les Pères Blancs

CERTIFICATIONS

Microsoft Certified: Azure Enterprise Data Analyst Associate DP-500

Mai 2023

Microsoft

Microsoft Certified: Azure Data Fundamentals DP-900

Avr 2023

Microsoft

Fundamentals of Deep Learning

Nov 2021

Nvidia Deep Learning Institute

PROJECTS ACADÉMIQUES

Développer un Projet d'intégration et de développement

Janv 2020 – Avr 2020

Ecole Supérieure Privée d'Ingénierie et de Technologie - ESPRIT

- Créer la base de données commune pour toutes les applications.
- Développer une application Desktop Java NetBeans, une application Mobile CodeName One et une application Web Symfony.

Développer un Site E-Commerce

Févr 2019 - Avr 2019

Ecole Supérieure Privée d'Ingénierie et de Technologie - ESPRIT

- Développer la base de données en utilisant MySQL (PhpMyAdmin).
- Programmer avec HTML, CSS, JavaScript, PHP5.

COMPÉTENCES

Visualisation des données

Power BI, SQL Server Reporting Services "SSRS".

Analyse des données

SQL Server Analysis Services "SSAS", R, Python.

Inégration des données

Talend, SQL Server Integration Services "SSIS", Azure Synapse Analytics.

SGBD

SQL Server, MySQL, PostgreSQL, phpMyAdmin.

Langage de programmation

C, C++, C#, Java, JavaScript, TypeScript.

LANGUES

Arabe Native Français Courant Anglais Courant